src/dicts/ru.aff
FLAG long
PFX tf Y 1
PFX tf 0 пиро . #приставка "пиро"

PFX Sr Y 1
PFX Sr 0 по . #приставка "по"

PFX Ss Y 1
PFX Ss 0 по- . #приставка "по-" для наречий

PFX Tx Y 1
PFX Tx 0 пов . #приставки "по" и "в" совместно

PFX St Y 1
PFX St 0 повы . #приставки "по" и "вы" совместно

PFX TV Y 1
PFX TV 0 поо . #приставки "по" и "о" совместно

PFX Su Y 31
PFX Su 0 под [^бвгджзлмпстшеёюя] #приставка "под", кроме б, в, г, д, ж, з, л, м, п, с, т, ш, а также гласными е, ё, ю, я
PFX Su 0 под [б][^рь] #приставка "под" перед б, исключая "бр", "бь"
PFX Su 0 под [в][^ь] #приставка "под" перед в, исключая "вь"
PFX Su 0 под [г][^н] #приставка "под" перед г, исключая "гн"
PFX Su 0 под [д][^р] #приставка "под" перед д, исключая "др"
PFX Su 0 под [ж][^гжмн] #приставка "под" перед ж, исключая "жг", "жж", "жм", "жн"
PFX Su 0 под [з][^в] #приставка "под" перед з, исключая "зв"
PFX Su 0 под [л][^ь] #приставка "под" перед л, исключая "ль"
PFX Su 0 под [м][^н] #приставка "под" перед м, исключая "мн"
PFX Su 0 под [п][^рь] #приставка "под" перед п, исключая "пр", "пь"
PFX Su 0 под [с][т][^л] #приставка "под" перед с, исключая "стл"
PFX Su 0 под [с][^лт] #приставка "под" перед с, исключая "сл", "ст"
PFX Su 0 под [т][^р] #приставка "под" перед т, исключая "тр"
PFX Su 0 под [ш][^ль] #приставка "под" перед ш, исключая "шл", "шь"
PFX Su 0 под пря #приставка "под" перед "пря"
PFX Su 0 под бре #приставка "под" перед "бре"
PFX Su 0 подъ [еёюя] #приставка "под" перед гласными е, ё, ю, я
PFX Su 0 подо [б][р][^е] #подобрать --> подберу
PFX Su 0 подо [б][ь] #подбить --> подобью
PFX Su 0 подо [в][ь] #подвить --> подовью
PFX Su 0 подо [г][н] #подогнать --> подгоню
PFX Su 0 подо [д][р] #пододрать --> поддеру
PFX Su 0 подо [ж][гжмн] #поджечь --> подожгла
PFX Su 0 подо [з][в] #подозвать --> подзову
PFX Su 0 подо [л][ь] #подлить --> подолью
PFX Su 0 подо [м][н] #помять --> подомну
PFX Su 0 подо [п][рь][^я] #подпереть --> подопру; подпить --> подопью
PFX Su 0 подо [с][т][л] #подостлать --> подостлал
PFX Su 0 подо [с][л] #подослать --> подослал
PFX Su 0 подо [т][р] #подтереть --> подотру
PFX Su 0 подо [ш][ль] #подошли --> подошлю; подшить --> подошью

PFX Sv Y 1
PFX Sv 0 подвы . #приставки "под" и "вы" совместно

PFX Sw Y 1
PFX Sw 0 подза . #приставки "под" и "за" совместно

PFX Sx Y 1
PFX Sx 0 подна . #приставки "под" и "на" совместно

PFX To Y 2
PFX To 0 подрас [кпстфхцчшщ] #приставка "порас" перед глухими согласными
PFX To 0 подраз [бвгджзйлнраеиоуыэюя] #приставка "пораз" перед звонкими согласными и гласными, кроме м

PFX Sy Y 1
PFX Sy 0 подсо . #приставки "пере" и "со" совместно

PFX Sz Y 1
PFX Sz 0 поза . #приставки "по" и "за" совместно

PFX sA Y 4
PFX sA 0 поис [кпсфхцчшщ] #приставки "по" и "ис" совместно перед глухими согласными, кроме  т
PFX sA 0 поис [т][^р] #приставки "по" и "ис" совместно перед т, исключая сочетание "тр"
PFX sA 0 поиз [бвгджзйлмнраеиоуыэюя] #приставки "по" и "ис" совместно перед звонкими согласными и гласными
PFX sA 0 поизо [т][р] #поистереться --> поизотрись

PFX sB Y 2
PFX sB 0 пол- [аеиоуыэюялАБВГДЕЁЖЗИЙКЛМНОПРСТУФХЦЧШЩЪЫЬЭЮЯ] #приставка "пол-", включая все прописные буквы, а также строчные гласные и л
PFX sB 0 пол [^аеиоуыэюялАБВГДЕЁЖЗИЙКЛМНОПРСТУФХЦЧШЩЪЫЬЭЮЯ] #приставка "пол", исключая все прописные буквы, а также строчные гласные и л

PFX Tk Y 1
PFX Tk 0 полу [^АБВГДЕЁЖЗИЙКЛМНОПРСТУФХЦЧШЩЪЫЬЭЮЯ] #приставка "полу", исключая прописные буквы

PFX sC Y 1
PFX sC 0 пона . #приставки "по" и "на" совместно

PFX sD Y 3
PFX sD 0 пооб [^т] #приставки "по" и "об" совместно, кроме т
PFX sD 0 пооб [т][^р] #приставки "по" и "об" совместно перед т, исключая сочетание "тр"
PFX sD 0 пообо [т][р] #пообтереться --> пооботрись

PFX sE Y 1
PFX sE 0 попри . #приставки "по" и "при" совместно

PFX sF Y 4
PFX sF 0 порас [кпстфхцчшщ] #приставка "порас" перед глухими согласными
PFX sF 0 пораз [бвгджзйлнраеиоуыэюя] #приставка "пораз" перед звонкими согласными и гласными, кроме м
PFX sF 0 пораз [м][^н] #приставка "пораз" перед м, исключая "мн"
PFX sF 0 поразо [м][н] #поразмять --> поразомну

PFX sG Y 3
PFX sG 0 пос [^б] #приставки "по" и "с" совместно, кроме б
PFX sG 0 пос [б][^ь] #приставки "по" и "с" совместно перед б, исключая сочетание "бь"
PFX sG 0 посо [б][ь] #посбить --> пособью

PFX sH Y 1
PFX sH 0 после . #приставка "после"

PFX sz Y 1
PFX sz 0 пост . #приставка "пост"

PFX Tv Y 1
PFX Tv 0 поу . #приставки "по" и "у" совместно

PFX sI Y 1
PFX sI 0 пре . #приставка "пре"

PFX TO Y 1
PFX TO 0 превоз . #приставки "пре" и "воз" совместно

PFX sJ Y 3
PFX sJ 0 пред [^иеёюя]. #приставка "пред", кроме и, е, ё, ю, я
PFX sJ и преды [и]. #приставка "пред" перед и
PFX sJ 0 предъ [и]. #приставка "пред" перед е, ё, ю, я

PFX sK Y 1
PFX sK 0 предо . #приставки "пре" и "до" совместно

PFX sL Y 1
PFX sL 0 предпо . #приставки "пред" и "по" совместно

PFX Tu Y 1
PFX Tu 0 преду . #приставки "пред" и "у" совместно

PFX Te Y 1
PFX Te 0 препо . #приставки "пре" и "по" совместно

PFX TQ Y 1
PFX TQ 0 препод . #приставки "пре" и "под" совместно

PFX sM Y 1
PFX sM 0 при . #приставка "при"

PFX TN Y 1
PFX TN 0 прив . #приставки "при" и "в" совместно

PFX sN Y 1
PFX sN 0 прина . #приставки "при" и "на" совместно

PFX TR Y 1
PFX TR 0 прио . #приставки "при" и "о" совместно

PFX Ty Y 1
PFX Ty 0 приот . #приставки "при" и "от" совместно

PFX sO Y 1
PFX sO 0 приу . #приставки "при" и "у" совместно

PFX sP Y 1
PFX sP 0 про . #приставка "про"

PFX TJ Y 2
PFX TJ 0 проис [кпстфхцчшщ] #приставки "про" и "из/изо/ис" совместно перед глухими согласными
PFX TJ 0 произ [бвгджзйлмнраеиоуыэюя] #приставки "про" и "из/изо/ис" совместно перед звонкими согласными и гласными

PFX sQ Y 1
PFX sQ 0 прос . #приставки "про" и "с" совместно

PFX tD Y 1
PFX tD 0 просто . #приставка "просто"

PFX sR Y 1
PFX sR 0 противо . #приставка "противо"

PFX sS Y 1
PFX sS 0 прото . #приставка "прото"

PFX sT Y 1
PFX sT 0 псевдо . #приставка "псевдо"

PFX tL Y 1
PFX tL 0 радио . #приставка "радио"

PFX sU Y 31
PFX sU 0 рас [кфхцщ] #приставка "рас" перед глухими согласными, исключая п, с, т, ч, ш
PFX sU 0 раз [зйнраиоуыэюя] #приставка "раз" перед звонкими согласными и гласными, кроме б, в, д, г, ж, л, м, е
PFX sU 0 раз [б][^рь] #приставка "раз" перед б, исключая "бр", "бь"
PFX sU 0 раз [в][^ь] #приставка "раз" перед в, исключая "вь"
PFX sU 0 раз [г][^н] #приставка "раз" перед г, исключая "гн"
PFX sU 0 раз [д][^р] #приставка "раз" перед д, исключая "др"
PFX sU 0 разъ [е] #приставка "раз" перед е
PFX sU 0 раз [ж][^гжмн] #приставка "раз" перед ж, исключая "жг", "жж", "жм", "жн"
PFX sU 0 раз [л][^ь] #приставка "раз" перед л, исключая "ль"
PFX sU 0 раз [м][^н] #приставка "раз" перед м, исключая "мн"
PFX sU 0 рас [п][^рь] #приставка "рас" перед п, исключая "пр", "пь"
PFX sU 0 рас [с][^тл] #приставка "рас" перед с, исключая "сл"
PFX sU 0 рас [с][т][^л] #приставка "рас" перед с, исключая "стл"
PFX sU 0 рас слаб #приставка "рас" перед "слаб"
PFX sU 0 рас [т][^р] #приставка "рас" перед т, исключая "тр"
PFX sU 0 рас [ч][^тл] #приставка "рас" перед ч, исключая "чт", "чл"
PFX sU 0 рас [ш][^ль] #приставка "рас" перед ш, исключая "шл", "шь"
PFX sU 0 рас [пт]ря #приставка "рас" перед "пря"
PFX sU 0 разо [б][рь] #разобрать --> разберу; разбить --> разобью
PFX sU 0 разо [в][ь] #развить --> разовью
PFX sU 0 разо [г][н] #разогнать --> разгоню
PFX sU 0 разо [д][р] #разодрать --> раздеру
PFX sU 0 разо [ж][гжмн] #разжечь --> разожгла
PFX sU 0 разо [л][ь] #разлить --> разолью
PFX sU 0 разо [м][н] #размять --> разомну
PFX sU 0 разо [п][рь][^я] #распереть --> разопру; распить --> разопью
PFX sU 0 разо [с][т][л] #разостлать --> разостлал
PFX sU 0 разо сла[^б] #разослать --> разослал
PFX sU 0 разо [т][р][^я] #растереть --> разотру
PFX sU 0 разо [ч][тл] #расчесть --> разочтя (в данном случае рас- переходит в разо-)
PFX sU 0 разо [ш][ль] #разошли --> разошлю; расшить --> разошью

PFX TY Y 1
PFX TY 0 разне . #приставки "раз" и "не" совместно

PFX tI Y 1
PFX tI 0 разно . #приставка "разно"

PFX sa Y 1
PFX sa 0 разо . #приставки "раз" и "о" совместно

PFX sV Y 1
PFX sV 0 разу . #приставки "раз" и "у" совместно

PFX ta Y 1
PFX ta 0 ранне . #приставка "ранне"

PFX Ts Y 1
PFX Ts 0 распо . #приставки "рас" и "по" совместно

PFX Ti Y 1
PFX Ti 0 распро . #приставки "рас" и "про" совместно

PFX sW Y 1
PFX sW 0 распрос . #приставки "рас", "про" и "с" совместно

PFX tZ Y 1
PFX tZ 0 рентгено . #приставка "рентгено"

PFX sX Y 2
PFX sX 0 рос [кпстфхцчшщ] #приставка "рос" перед глухими согласными
PFX sX 0 роз [бвгджзйлмнраеиоуыэюя] #приставка "роз" перед звонкими согласными и гласными

PFX sY Y 3
PFX sY 0 с [^еи] #приставка "с", кроме е, и
PFX sY 0 съ е #приставка "с" перед е
PFX sY и сы и #приставка "с" перед и

PFX sZ Y 33
PFX sZ 0 с [^бвгджзлмпстчш] #приставка "с", кроме б, в, г, д, ж, з, л, м, п, с, т, ч, ш
PFX sZ 0 с [б][^елрь] #приставка "с" перед б, исключая "бе", "бл", "бр", "бь"
PFX sZ 0 с [б][е][^р] #приставка "с" перед "бер"
PFX sZ 0 с блю[^длс] #приставка "с" перед "блю"
PFX sZ 0 с [б][р][^а] #приставка "с" перед "бра"
PFX sZ 0 с [в][^ль] #приставка "с" перед в, исключая "вл", "вь"
PFX sZ 0 с [г][^н] #приставка "с" перед г, исключая "гн"
PFX sZ 0 с [д][^р] #приставка "с" перед д, исключая "др"
PFX sZ 0 с [ж][^гжмн] #приставка "с" перед ж, исключая "жг", "жж", "жм", "жн"
PFX sZ 0 с [з][^во] #приставка "с" перед з, исключая "зв", "зо"
PFX sZ 0 с [л][^ь] #приставка "с" перед л, исключая "ль"
PFX sZ 0 с [м][^н] #приставка "с" перед м, исключая "мн"
PFX sZ 0 с [п][^рь] #приставка "с" перед п, исключая "пр", "пь"
PFX sZ 0 с [с][^л] #приставка "с" перед с, исключая "сл"
PFX sZ 0 с [т][^р] #приставка "с" перед т, исключая "тр"
PFX sZ 0 с [ч][^тл] #приставка "с" перед ч, исключая "чт", "чл"
PFX sZ 0 с [ш][^ль] #приставка "с" перед ш, исключая "шл", "шь"
PFX sZ 0 со [б][ь] #сбить --> собью
PFX sZ 0 со [б][ер] #собрать --> соберу
PFX sZ 0 со блю[длс] #соблюсти --> соблюду
PFX sZ 0 со [в][ь] #свить --> совью
PFX sZ 0 со [в][л] #совлечь --> совлеки
PFX sZ 0 со [г][н] #согнать --> сгоню
PFX sZ 0 со [д][р] #содрать --> сдеру
PFX sZ 0 со [ж][гжмн] #сжечь --> сожгла, сожжем; сжать --> сожну, сожму
PFX sZ 0 со [з][во] #созвать --> созову
PFX sZ 0 со [л][ь] #слить --> солью
PFX sZ 0 со [м][н] #смять --> сомну
PFX sZ 0 со [п][рь] #спереть --> сопру; спить --> сопью
PFX sZ 0 со [с][л] #сослать --> сослал
PFX sZ 0 со [т][р] #стереть --> сотру
PFX sZ 0 со [ч][тл] #счесть --> сочту
PFX sZ 0 со [ш][ль] #сошли --> сошлю; сшить --> сошью

PFX tM Y 1
PFX tM 0 само . #приставка "само"

PFX TA Y 1
PFX TA 0 сверх . #приставка "сверх"

PFX Tn Y 1
PFX Tn 0 cвободно . #приставка "cвободно"

PFX tP Y 1
PFX tP 0 cвято . #приставка "cвято"

PFX sh Y 1
PFX sh 0 cеверо . #приставка "cеверо"

PFX sd Y 1
PFX sd 0 cлабо . #приставка "cлабо"

PFX TB Y 1
PFX TB 0 со . #приставка "со"

PFX Tb Y 1
PFX Tb 0 соз . #приставка "соз"

PFX TP Y 1
PFX TP 0 соот . #приставки "со" и "от" совместно

PFX TC Y 1
PFX TC 0 сопри . #приставки "со" и "при" совместно

PFX Tw Y 1
PFX Tw 0 спо . #приставки "с" и "по" совместно

PFX tQ Y 1
PFX tQ 0 средне . #приставка "средне"

PFX tR Y 1
PFX tR 0 старо . #приставка "старо"

PFX TD Y 1
PFX TD 0 стерео . #приставка "стерео"

PFX TE Y 1
PFX TE 0 супер . #приставка "супер"

PFX sr Y 1
PFX sr 0 теле . #приставка "теле"

PFX tW Y 1
PFX tW 0 термо . #приставка "термо"

PFX tJ Y 1
PFX tJ 0 транс . #приставка "транс"

PFX TF Y 1
PFX TF 0 у . #приставка "у"

PFX tG Y 1
PFX tG 0 узко . #приставка "узко"

PFX TG Y 1
PFX TG 0 ультра . #приставка "ультра"

PFX sy Y 1
PFX sy 0 фото . #приставка "фото"

PFX TH Y 2
PFX TH 0 черес [кпстфхцчшщ] #приставка "черес" перед глухими согласными
PFX TH 0 через [бвгджзйлмнраеиоуыэюя] #приставка "через" перед звонкими согласными и гласными

PFX TI Y 2
PFX TI 0 чрес [кпстфхцчшщ] #приставка "чрес" перед глухими согласными
PFX TI 0 чрез [бвгджзйлмнраеиоуыэюя] #приставка "чрез" перед звонкими согласными и гласными

PFX so Y 1
PFX so 0 электро . #приставка "электро"

PFX si Y 1
PFX si 0 южно . #приставка "южно"
